Inventaris van het archief van het Ministerie van Binnenlandse Zaken: Afdeling Kunsten en Wetenschappen, 1875-1918
Nationaal Archief, Den Haag
- GEWIJZIGD VERBAAL, 2.
  - Stukken betreffende de taak, 2.2
    - Zorg voor musea, 2.2.4
      - Rijksmusea, 2.2.4.1
        - De rijksmusea afzonderlijk, 2.2.4.1.2
          - Haarlem: Rijksverzameling voor moderne kunst 1875-1886, 2.2.4.1.2.12
            - Organisatie, personele en materiële voorzieningen, 2.2.4.1.2.12.1
              - Ingekomen verslagen van het beheer en bezoekersstaten, met correspondentie., 1876-1885; 2079; 1 omslag
              - Briefwisseling met de directeur over de sluiting van enkele zalen., 1877; 2080; 2 stukken
              - Stukken betreffende de overbrenging van de verzameling naar het Rijksmuseum in Amsterdam., 1881-1885; 2081; 1 omslag
            - Beheer van kunstvoorwerpen, 2.2.4.1.2.12.2
              - Inventaris van kunstvoorwerpen in het Paviljoen Welgelegen., 1876; 2082; 1 deel
              - Stukken betreffende de uitlening, inbruikleengeving en verkoop van schilderijen., 1876-1883; 2083; 1 omslag
              - Stukken betreffende schenkingen van schilderijen en aankopen op tentoonstellingen., 1876-1884; 2084; 1 pak
              - Stukken betreffende restauratiewerkzaamheden aan schilderijen., 1876-1884; 2085; 1 omslag
              - Stukken betreffende de uitgave van een catalogus., 1876-1886; 2086; 1 omslag
              - Stukken betreffende een verzoek van de directeur om krediet voor de verplaatsing van enkele loden beelden., 1880 juli - okt.; 2087; 1 omslag
            - Beheer van het Paviljoen Welgelegen, 2.2.4.1.2.12.3
              - Stukken betreffende onderhoudswerkzaamheden aan de museumruimten en de inrichting van het museum., 1875-1884; 2088; 1 omslag
              - Stukken betreffende verzoeken om incidenteel gebruik van ruimten en tuinpercelen van het Paviljoen., 1876-1906; 2089; 1 omslag
              - Stukken betreffende de inventarisatie van de inboedel., 1876-1887; 2090; 1 omslag
              - Stukken betreffende onderhoudswerkzaamheden., 1881-1918; 2091; 1 pak
              - Stukken betreffende het kappen van bomen, de verkoop van het hout en van andere onbruikbare goederen., 1883-1889; 2092; 1 omslag
              - Stukken betreffende beschikkingen over rechten op tuingrond ten gunste van aangrenzende onderwijs- en museuminstellingen., 1883-1909; 2093; 1 pak
              - Stukken betreffende verzoeken van eigenaars van aangrenzende percelen om afstand van enige rechten., 1894-1907; 2094; 1 omslag
              - Stukken betreffende de beschikbaarstelling van ruimten voor het Koloniaal Museum., 1895; 2095; 1 omslag
              - Stukken betreffende de beschikbaarstelling van lokalen voor het Museum van Kunstnijverheid., 1901-1918; 2096; 1 omslag
              - Stukken betreffende een vordering tot schadevergoeding aan mevrouw W.C. van Eeden tot Warmelo wegens eigenmachtig rooien van bomen in het plantsoen., 1906; 2097; 1 omslag
              - Rapporten, houdende beschrijvingen van de geschiedenis van het Paviljoen., 1907 en ongedateerd; 2098; 2 stukken
              - Plattegrond van het van het Paviljoen., ongedateerd; 2099; 1 stuk
          - Leiden: Rijks Ethnographisch Museum 1875-1918, 2.2.4.1.2.13
            - Organisatie en materiële voorzieningen, 2.2.4.1.2.13.1
              Voor het gebouw zie: rubriek Gebouwen, Rijksuniversiteit van Leiden.
              - Ingekomen jaarverslagen., 1876-1906; 2100-2103; 4 pakken
                - 1876-1883, 2100
                - 1885-1895, 2101
                - 1896-1904, 2102
                - 1904-1906, 2103
              - Stukken betreffende vaststelling van de begroting en de verstrekking van gelden aan het museum., 1877-1916; 2104; 1 pak
              - Stukken betreffende nadere voorstellen tot inrichting van de museumruimten, met plattegronden., 1880-1886 en ongedateerd; 2105; 1 omslag
              - Stukken betreffende de aanschaf van meubilair., 1880-1900; 2106; 1 omslag
              - Briefwisseling over de beschikbaarstelling van lokalen van de Rijksuniversiteit voor de tentoonstelling van aan het Rijks Ethnographisch Museum geschonken voorwerpen., 1882 aug. - sep.; 2107; 3 stukken
              - Stukken betreffende verzoeken om een nieuw museumgebouw en voorstellen tot verplaatsing van het museum naar Den Haag of Amsterdam., 1883-1914; 2108; 1 omslag
              - Stukken betreffende een verzoek van de directeur van het museum om een pakhuis te mogen huren voor de tijdelijke opslag van gipsbeelden., 1885 okt.; 2109; 1 omslag
              - Ingekomen brief van curatoren van de Rijksuniversiteit in Leiden naar aanleiding van een in de nabijheid van het museum plaatsgevonden hebbende brand, met bijlagen., 1889 dec.; 2110; 3 stukken
              - Stukken betreffende het afvoeren van het museum van de begrotingspost voor universitaire instellingen van de Rijksuniversiteit van Leiden., 1891-1896; 2111; 1 omslag
              - Stukken betreffende een protest van de rector magnificus van de Rijksuniversiteit tegen opslag van kisten, bestemd voor het museum, in de gang van het academiegebouw., 1894 jan. - feb.; 2112; 1 omslag
              - Ingekomen nota van de directeur van het museum, houdende uiteenzetting van de noodzaak van hogere kredieten aan het museum, met begeleidbrief., 1902 juni; 2113; 3 stukken
              - Stukken betreffende de beschikbaarstelling van ruimten voor het houden van colleges door de hoogleraar Land- en Volkenkunde van de universiteit., 1902-1903; 2114; 1 omslag
              - Stukken betreffende de instelling en de werkzaamheden van een Commissie van Advies voor is Rijks Ethnographisch Museum en reacties op haar rapport., 1902-1903; 2115; 1 omslag
              - Correspondentie met de senaat van de universiteit over zijn verzoek om audiëntie bij de minister in belang van het museum., 1905 sep. 27 - 28; 2116; 3 stukken
              - Stukken betreffende financiële vorderingen ten laste van het museum., 1909-1911; 2117; 1 omslag
              - Ingekomen stukken van curatoren der Rijksuniversiteit en de rijksbouwkundige voor Gebouwen van Onderwijs, Kunsten en Wetenschappen over de verwijdering van de stoep voor een gebouw van het Ethnographisch Museum door de gemeente Leiden., 1910 okt. - nov.; 2118; 1 omslag
            - Personeelsaangelegenheden, 2.2.4.1.2.13.2
              - Stukken betreffende benoeming, ontslag, bezoldiging en pensionering van directie- en personeelsleden., 1876-1918; 2119-2122; 4 pakken
                - 1876-1884, 2119
                - 1885-1900, 2120
                - 1902-1909, 2121
                - 1910-1918, 2122
              - Stukken betreffende klachten over het gedrag van de custos van het museum, daarop volgende reorganisatie van de formatie en de samenstelling van een reglement voor het personeel., 1877-1878; 2123; 1 omslag
              - Correspondentie met de directeur van het museum over ongewenste suppoost-werkzaamheden van vrouwelijke familieleden van de conciërge., 1878 feb.; 2124; 2 stukken
              - Briefwisseling met de directeur van het museum over de vaststelling van het uniform van het museumpersoneel., 1880 okt. - nov.; 2125; 2 stukken
              - Dossiers inzake het gedrag van L.Serrurier als directeur van het Rijks Ethnographisch Museum., 1882-1898; 2126-2134; 9 omslagen
                - Stukken betreffende een vordering van de bibliothecaris van de Koninklijke Bibliotheek aan Serrurier om schadevergoeding voor bij een brand vernietigde of beschadigde boeken, 1882 jan. - mrt., 2126
                - Stukken betreffende conflicten tussen Serrurier en zijn conservator J.D.E. Schmeltz, 1883 - 1892, 2127
                - Stukken betreffende een voorstel van Serrurier om een circulaire te mogen verspreiden onder Indische ambtenaren ter aanbeveling van het museum, 1885, 2128
                - Stukken betreffende bezwaren van De Stuers tegen Voorschoten als standplaats van de directeur van het Rijks Ethnographisch Museum, 1885 - 1892, 2129
                - Stukken betreffende een vordering van Serrurier aan zijn conservator Schmeltz tot ontruiming van enkele vertrekken van de in de museumruimten betrokken dienstwoning, 1890 aug. - dec., 2130
                - Stukken betreffende protesten van De Stuers tegen een negatieve reactie van Serrurier op een tip over een bij een antiquair aangetroffen boedhabeeldje, 1890 okt. - nov., 2131
                - Stukken betreffende door De Stuers geconstateerde stagnaties van werkzaamheden door onregelmatige aanwezigheid van Serrurier als directeur, 1892 juli - aug., 2132
                - Stukken betreffende een woordenwisseling tussen Serrurier en G.W.W.L. baron van Höevell, resident van Ambon, naar aanleiding van door deze gedane schenkingen, 1893 - 1894, 2133
                - Stukken betreffende door De Stuers geconstateerde onregelmatigheden bij de overdracht van het beheer door ex-directeur Serrurier en de terugvordering van voorwerpen en archivalia voor het museum, 1896 - 1898, 2134
              - Krantenknipsels uit de Nieuwe Rotterdamsche Courant, houdende een ingezonden stuk van P.J. Veth tegen voorstellen om een hoogleraarszetel in de Land- en Volkenkunde in Nederlands-Indië te koppelen aan het directoraat van het museum., 1885 mrt. 27; 2135; 1 stuk
            - Beheer van voorwerpen, 2.2.4.1.2.13.3
              - Acquisitie, 2.2.4.1.2.13.3.1
                - Stukken betreffende ruiling van voorwerpen., 1877-1908; 2136; 1 omslag
                - Stukken betreffende aankopen en schenkingen van voorwerpen., 1877-1918; 2137-2148; 12 pakken
                - 1877-1884, 2137
                - 1885, 2138
                - 1886, 2139
                - 1887-1888, 2140
                - 1889, 2141
                - 1890, 2142
                - 1891-1894, 2143
                - 1895-1897, 2144
                - 1898-1900, 2145
                - 1901-1905, 2146
                - 1906-1912, 2147
                - 1913-1918, 2148
                - Stukken betreffende het overnemen van inzendingen naar internationale tentoonstellingen., 1878-1915; 2149; 1 pak
                - Stukken betreffende het overnemen van voorwerpen uit het Koninklijk Kabinet van Zeldzaamheden., 1880; 2150; 1 omslag
                - Stukken betreffende de toekenning van medailles en erepenningen aan schenkers aan het museum., 1880-1918; 2151-2154; 4 pakken
                - 1880-1886, 2151
                - 1889, 2152
                - 1890-1899, 2153
                - 1900-1918, 2154
                - Stukken betreffende een klacht van de directeur van het museum over beschadiging van zendingen etnografica door visiterende douanebeambten., 1882-1883; 2155; 1 omslag
                - Stukken betreffende het verwerven van voorwerpen uit de internationale koloniale tentoonstelling te Amsterdam., 1883-1885; 2156; 1 omslag
                - Stukken betreffende de plaatsing, inrichting, bewaking en verwijdering van enkele kamponghuizen naast het museum., 1884-1903; 2157; 1 omslag
                - Stukken betreffende de aanbiedingen van kortingen op de vrachtprijs voor etnografische goederen door scheepvaartmaatschappijen., 1885-1886; 2158; 1 omslag
                - Stukken betreffende een geschil tussen de directie van het museum en de naar China uitgezonden tolk dr. J.J.H. de Groot over het uitblijven van een zending etnografica voor het museum., 1889; 2159; 1 omslag
                - Stukken betreffende een voorstel van curatoren van de Rijksuniversiteit van Leiden om aan de subsidie aan de Nederlandse Maatschappij tot bevordering van Nijverheid voor het Koloniaal Museum in Haarlem de voorwaarde te verbinden, dat het niet de acquisitie van het Rijks Ethnographisch Museum doorkruist., 1889-1890; 2160; 1 omslag
                - Stukken betreffende klachten van de directie van het museum over benadeling van haar acquisitie door het Bataviaasch Genootschap van Kunsten en Wetenschappen in Nederlands-Indië., 1889-1890; 2161; 1 omslag
                - Stukken betreffende bezwaren van de Algemene Rekenkamer tegen de wijze van besteding van gelden bij aankopen., 1891-1892; 2162; 1 omslag
                - Stukken betreffende de inschakeling van het gouvernement in Nederlands-Indië bij het verwerven van etnografische voorwerpen., 1891-1909; 2163; 1 omslag
                - Correspondentie naar aanleiding van pogingen van de Nederlandse consul in Teheran om te bemiddelen bij de aquisitie van Perzische voorwerpen., 1897 mei - juni; 2164; 5 stukken
                - Correspondentie naar aanleiding van een verzoek van de Belgische gezant om schenking van dubbelen van het Rijks Ethnographisch Museum aan een Museum voor Industriële Kunst, Scheepsbouw en Ethnografie van de Rubenskring in Antwerpen., 1900-1901; 2165; 1 omslag
                - Stukken betreffende de liquidatie van de ethnologische verzameling van het voormalige Indisch Instituut van de Polytechnische School in Delft., 1904; 2166; 1 omslag
              - Beschrijving en inventarisatie, 2.2.4.1.2.13.3.2
                - Ingekomen inventarissen, met correspondentie., 1878-1881 en ongedateerd; 2167-2174
                - Fragment-inventaris van voorwerpen uit Nederlands-Indië, 1878, 1 omslag, 2167
                - Inventarissen van Japanse handschriften, boeken en plaatwerken, met correspondentie, 1878 nov. 11, 1 omslag, 2168
                - Inventaris van de afdeling 'Japan en onderhoorigheden', 1880 - 1881, 1 omslag, 2169
                - Inventaris van de inhoud van het museum, ongedateerd (20e eeuw), 5 pakken, 2170-2174
                - Gebouw Rapenburg 64-65, 2170
                - Gebouw Rapenburg 64-65, 2171
                - Gebouw Hoogewoerd 108, begane grond, 2172
                - Gebouw Hoogewoerd 408, eerste verdieping, 2173
                - Gebouw Hoogewoerd 408, tweede verdieping, 2174
                - Stukken betreffende de opstelling van systematische overzichten van door het museum verworven voorwerpen., 1896-1901; 2175; 1 omslag
                - Stukken betreffende historisch onderzoek en de inschakeling van Japanners als assistenten bij de beschrijving van Japanse voorwerpen., 1897-1904; 2176; 1 omslag
                - Stukken betreffende de publicatie en verspreiding van catalogi., 1904-1918; 2177; 1 omslag
              - Overige beheershandelingen, 2.2.4.1.2.13.3.3
                - Stukken betreffende uitleningen van voorwerpen uit het museum., 1875-1914; 2178; 1 omslag
                - Stukken betreffende een onderzoek van De Stuers naar de toestand van de verzameling van het museum., 1894-1895; 2179; 1 omslag
                - Stukken betreffende een diefstal van voorwerpen uit het museum., 1914 aug. - dec.; 2180; 1 omslag
            - Dienstverlening aan het publiek, 2.2.4.1.2.13.4
              - Stukken betreffende langdurige sluitingen van het museum voor het publiek en de vaststelling van openingstijden., 1877-1911; 2181; 1 omslag
              - Ingekomen publicaties van de directie ter aanbeveling van het museum., 1882-1889; 2182; 1 omslag
              - Stukken betreffende buitenlandse onderzoekers in en buitenlandse publicaties over het museum., 1895-1908; 2183; 1 omslag
              - Stukken betreffende door het museum gehouden tentoonstellingen., 1899-1913; 2184; 1 omslag
              - Stukken betreffende een ministeriële aanwijzing, houdende toestemming aan bezoekers tot het maken van schetsen naar voorwerpen in het museum., 1900 apr. - mei; 2185; 1 omslag
              - Correspondentie over een door de directeur J.D.E. Schmeltz te publiceren verweerschrift tegen aanvallen in het tijdschrift De Gids op zijn dienstverlening aan het publiek., 1904 feb.; 2186; 1 omslag
              - Memorandum van J.D.E. Schmeltz, directeur van het museum, over de opzet van een schoolverzameling voor het onderwijs in de land- en volkenkunde van de Indische archipel aan de Rijksuniversiteit in Leiden, met correspondentie over een analoge verzameling in het Königliches Museum fur Völkerkunde in Berlijn., 1905; 2187; 1 omslag
              - Correspondentie over de vermissing van een verzameling glasnegatieven, gebruikt voor etnografische publicaties over Nias door E.E.W.G. Schröder en gedeponeerd in het Rijks Ethnographisch Museum, met enkele foto's., 1909; 2188; 1 omslag
            - Wetenschappelijk onderzoek, 2.2.4.1.2.13.5
              - Stukken betreffende verzoeken van de museumdirectie om toezending van etnografische boekwerken., 1877-1917; 2189; 1 omslag
              - Stukken betreffende de subsidiëring en verspreiding van een geïllustreerde uitgave van een studie over het Javaanse schimmenspel Wajang Poerwo door de directeur van het museum., 1882-1907; 2190; 1 pak
              - Stukken betreffende door de directeur en het personeel gemaakte studiereizen., 1880-1910; 2191; 1 pak
              - Stukken betreffende door personeelsleden van het museum te redigeren etnografische publicaties en tijdschriften., 1887-1908; 2192; 1 omslag
              - Rapport van de conservator van het museum over zijn studiereis naar verschillende volkenkundige musea van Europa, net-exemplaar., 1885 juli; 2193; 1 omslag
              - Stukken betreffende subsidies aan G.A. Koeze, tijdelijk assistent bij het museum, voor de publicatie van een antropologische verhandeling over de schedelverzameling uit de Philippijnen., 1898-1906; 2194; 1 omslag
              - Correspondentie naar aanleiding van een verzoek van de directeur van het museum om een lidmaatschap van het Keizerlijk Aardrijkskundig Genootschap in St. Petersburg, Rusland, te mogen aanvaarden., 1906 juli - aug.; 2195; 2 stukken
          - Leiden: Rijksmuseum van Oudheden 1875-1918, 2.2.4.1.2.14
            - Organisatie, personele en materiële voorzieningen, 2.2.4.1.2.14.1
              Voor het gebouw zie de rubriek Gebouwen: Rijksuniversiteit van Leiden.
              - Reglementen en instructies aan de directie., 1875-1884; 2196; 1 omslag
              - Stukken betreffende de subsidiëring van de steendrukkerij van het museum voor de uitgave van boekwerken., 1875-1888; 2197; 1 omslag
              - Stukken betreffende de opstelling van begrotingen en de verrekening van gelden., 1875-1918; 2198-2199; 2 pakken
                - 1875-1896, 2198
                - 1897-1918, 2199
              - Ingekomen nota van de directeur van het museum naar aanleiding van voorstellen van de rijksadviseurs voor de Monumenten van Geschiedenis en kunst om delen van het museum te doen overdragen aan andere instellingen., 1877 dec. 17; 2200; 1 stuk
              - Ingekomen verslagen van het museum, met correspondentie., 1877-1918; 2201-2202; 2 pakken
                - 1877-1883, 2201
                - 1884-1918, 2202
              - Ingekomen nota van de directeur van het museum, houdende voorstellen tot een efficiëntere aanschaf van brandstof., 1878 nov. 4; 2203; 1 stuk
              - Stukken betreffende personeelsaangelegenheden., 1879-1918; 2204-2206; 3 omslagen
                - 1879-1903, 2204
                - 1904-1913, 2205
                - 1914-1918, 2206
              - Missive aan curatoren van de Rijksuniversiteit over de wijze, waarop de briefwisseling tussen de directeur van het museum en het ministerie moet worden gevoerd, concept en minuut., 1882 apr. - mei; 2207; 2 stukken
              - Stukken betreffende de verkoop van onbruikbaar materieel., 1899-1913; 2208; 1 omslag
              - Stukken betreffende de tewerkstelling van schoonmaaksters., 1906-1915; 2209; 1 omslag
              - Stukken betreffende verzoeken van de directeur om persoonlijke audiëntie bij het ministerie in het belang van het museum., 1907-1908; 2210; 1 omslag
              - Stukken betreffende conflicten tussen de conservator A.E. van Giffen en de directeur van het museum., 1911-1917; 2211; 1 pak
              - Briefwisseling met curatoren van de Rijksuniversiteit over bezwaren uit de Tweede Kamer met betrekking tot de indeling van het museum in afdelingen., 1915 nov.; 2212; 2 stukken
            - Beheer van oudheidkundige voorwerpen, 2.2.4.1.2.14.2
              - Acquisitie, 2.2.4.1.2.14.2.1
                - Stukken betreffende de toekenning van vrijdom van invoerrechten op oudheidkundige voorwerpen voor het museum., 1877-1882; 2213; 1 omslag
                - Stukken betreffende aankopen en schenkingen van oudheidkundige voorwerpen., 1878-1918; 2214-2215; 2 pakken
                - 1878-1883, 2214
                - 1889-1918, 2215
                - Stukken betreffende ruilingen en afstand van museumvoorwerpen., 1879-1913; 2216; 1 omslag
                - Stukken betreffende onderzoekingen en pogingen tot acquisitie door de directeur van het museum naar aanleiding van archeologische vondsten., 1880-1910; 2217; 1 omslag
                Zie voor resultaten van door de regering gesubsidieerd archeologisch onderzoek en voor vondsten in rijksmerken het hoofdstuk Opgravingen in het binnenland (9.4.2.1).
                - Stukken betreffende de overbrenging van afgietsels van reliëfs van de Boroboedoertempel in Java naar het museum en de beschrijving daarvan., 1883-1901; 2218; 1 omslag
                - Briefwisseling met het Ministerie van Buitenlandse Zaken naar aanleiding van een verzoek van de Belgische gezant om inlichtingen over de voor aankopen van oudheden beschikbare kredieten., 1887 sep. - okt.; 2219; 2 stukken
                - Stukken betreffende de overbrenging van voorwerpen van het museum naar het Rijks Ethnographisch Museum., 1889-1904; 2220; 1 omslag
                - Stukken betreffende de acquisitie van boekwerken over oudheidkunde., 1889-1918; 2221; 1 omslag
                - Correspondentie naar aanleiding van een verzoek van de directeur van het museum om extra-krediet wegens de aankoop van voorwerpen uit de nalatenschap van M. de Sitter, met veilingcatalogus., 1890 okt. - nov.; 2222; 4 stukken
                - Stukken betreffende de bestelling van afgietsels van gesneden stenen door de directie., 1892; 2223; 1 omslag
                - Stukken betreffende de bemiddeling van de directeur-generaal van de dienst der Oudheden in Egypte bij de verwerving van oudheden, de schenking van boekwerken door deze persoon en voorstellen tot een decoratie., 1893-1896; 2224; 1 omslag
              - Overige beheershandelingen, 2.2.4.1.2.14.2.2
                - Stukken betreffende de verrekening van verkochte boeken en catalogi., 1876-1917; 2225; 1 omslag
                - Stukken betreffende de opsporing van enige gestolen stukken uit het museum en de gerechtelijke vervolging van de dief., 1877-1881; 2226; 1 omslag
                - Correspondentie van De Stuers met de directie van het museum over een op te stellen lijst van door het museum te verhandelen gipsafgietsels., 1879; 2227; 3 stukken
                - Stukken betreffende de samenstelling van catalogi., 1896-1913; 2228; 1 omslag
                - Stukken betreffende de inschakeling van de portier van het Rijksmuseum voor Natuurlijke Historie bij de bewaking vak een tentoonstelling van gipsafgietsels., 1903-1906; 2229; 1 omslag
                - Stukken betreffende de subsidiëring van de uitgave van een nieuwe eerste geïllustreerde beschrijving van Egyptische oudheden in het museum., 1904-1918; 2230; 1 pak
                - Ingekomen brief van de uitgever S.C. van Doesburgh, houdende aanbieding van een gids voor het museum., 1908 apr. 15; 2231; 2 stukken
                - Correspondentie met de directeur van het museum over een bruikleenaanvrage van voorwerpen door het oudheidkundig museum in Trier., 1908 aug.; 2232; 2 stukken
            - Dienstverlening aan het publiek, 2.2.4.1.2.14.3
              - Stukken betreffende de beschikbaarstelling van museumstukken en de vervaardiging van foto's voor wetenschappelijk onderzoek., 1877-1902; 2233; 1 omslag